【裁判字號】    89,易,175
【裁判日期】    890605
【裁判案由】    傷害
【裁判全文】
臺灣花蓮地方法院刑事判決                          八十九年度易字第一七五號
    公  訴  人  臺灣花蓮地方法院檢察署檢察官
    被      告  丁○○
                乙  ○
右列被告因傷害案件，經檢察官提起公訴（八十八年度偵字第四四六二號）本院判決
如左：
    主  文
丁○○、乙○傷害人之身體，丁○○處拘役參拾日，乙○處拘役貳拾日。
    事  實
一、丁○○於民國八十八年十一月二十二日上午十一時許，在花蓮縣玉里鎮○○路與
    民權街口綜合市場旁，為丁○○有無毆打乙○小孩之事發生發生口角，二人進而
    基於傷害之犯意互相毆打，並拉扯推擠，丁○○並取得身旁菜販所有之掃把毆打
    乙○，乙○再撿拾菜販之青菜丟擲丁○○，嗣警員到場處理始罷手。致使丁○○
    受到鼻樑擦傷、左頰、左胸、左上腹鈍傷等傷害；乙○則受到右前臂擦傷、左手
    指間撕裂傷、胸部鈍傷等傷害。
二、案經丁○○、乙○訴由花蓮縣警察局玉里分局報告臺灣花蓮地方法院檢察署檢察
    官偵查起訴。
    理  由
一、訊據被告丁○○矢口否認前揭犯行，辯稱：是乙○到菜市場找我，問我為何要打
    他的小孩丙○○，然後就一拳打過來，打到我的臉，我就抓著乙○，推到菜攤，
    約推了一公尺多，乙○就拿著菜砸我，老闆罵說怎麼拿我的菜丟，我就說對不起
    ，拿著掃把要掃菜，乙○又把掃把搶走云云。被告乙○則坦承於右揭時地與丁○
    ○互毆之事實不諱，而前揭犯罪事實，業據證人林清證稱見到乙○拿菜丟丁○○
    ，丁○○則拿掃把擋他等情，足認被告丁○○並非拿掃把要掃地，而係作為工具
    以傷害乙○，乙○不得已才任意持青菜丟擲等情明確，且有行政院國軍退除役官
    兵輔導委員會玉里榮民醫院診斷書二紙附卷可稽，足認被告二人有互毆之傷害犯
    行無訛。至被告乙○指稱先遭丁○○持鐵棍毆打云云，證人伊鳳美則稱被告丁○
    ○係持木棒打人等語，所述並不相符，且被告乙○供承係伊鳳美告知小孩遭丁○
    ○毆打才前去市場，證人王約瑟即伊鳳美之子證稱其母為乙○帶小孩兼賣青草茶
    等語，足認被告乙○與證人伊鳳美交情匪淺，而證人即本件承辦警員甲○○證稱
    在現場並未看到打架的工具且未扣案，被告乙○亦稱有戴安全帽，係遭掃把毆打
    才受傷等情，尚難認為被告丁○○有先持鐵棍打人之情事。本件事證已臻明確，
    被告丁○○所辯顯無足採，被告二人之犯嫌洵堪認定。
二、核被告丁○○、乙○二人所為，均係犯刑法第二百七十七條第一項之傷害罪。爰
    審酌被告二人之素行、犯罪之動機，平日為家庭問題素來不睦，並有台灣花蓮地
    方法院檢察署檢察官八十六年度偵字第三四０九號、八十九年度偵字第六二號不
    起訴處分書二份在卷可按，竟不知克制，公然在市街互相毆打，妨害法律秩序甚
    鉅，及彼等犯罪之手段、二人所受之傷害尚屬輕微，被告乙○事後坦承犯行，尚
    知悔悟等一切情狀，量處如主文所示之刑，並諭知易科罰金之折算標準。至被告
    丁○○用以打人之掃把非其所有，爰不另為沒收之諭知，併此敘明。
據上論結，應依刑事訴訟法第二百九十九條第一項前段，刑法第二百七十七條第一項
第四十一條、罰金罰鍰提高標準條例第一條前段、第二條，判決如主文。
中      華      民      國    八十九        年      六    月    五     日
       臺灣花蓮地方法院刑事庭
                                  法  官  林  碧  玲
右正本證明與原本無異。
如對本判決不服，應於送達後十日內，向本院提出上訴狀。（應抄附繕本）告訴人或
被害人如對於本判決不服者，應具備理由請求檢察官上訴，其上訴期間之計算係以檢
察官收受判決正本之日期為準。
                                  法院書記官
中      華      民      國       八 十 九     年     六    月     七    日
附錄本判決論罪之法律條文：
刑法第二百七十七條第一項：
傷害人之身體或健康者，處三年以下有期徒刑，拘役或一千元以下罰金。


司法院資訊處製作；財團法人民間司法改革基金會備份。
